臺灣臺中地方法院刑事判決　　　　　　 100年度易字第1067號
公　訴　人　臺灣臺中地方法院檢察署檢察官
被　　　告　紀俊楠
上列被告因竊盜案件，經檢察官提起公訴（100年度偵字第3574
、3575、4025號），本院進行簡式審判程序，判決如下：
    主          文
紀俊楠犯竊盜罪，共伍罪，均累犯，各處有期徒刑參月，如易科
罰金，均以新臺幣壹仟元折算壹日。應執行有期徒刑柒月，如易
科罰金，以新臺幣壹仟元折算壹日。
    犯罪事實及理由
一、紀俊楠前因詐欺、搶奪等案件，經法院分別判處有期徒刑4
    月、4月、11月並定執行刑有期徒刑1年5月確定，於民國98
    年10月8日執行完畢。竟意圖為自己不法之所有，基於竊盜
    之各別犯意，騎乘登記在其母親賴麗貞名下之車牌號碼
    HFH-165號重型機車，於如附表所示之時地，以如附表所示
    之方法，竊得如附表所示之財物。嗣經如附表所示之被害人
    報警，警方調閱現場及路口監視器畫面，得知係紀俊楠騎乘
    上開機車犯案而查獲。
二、上開犯罪事實，業據被告紀俊楠於本院審理時坦承不諱，核
    與證人即被害人李炎嶽、郝家猛及陳麗惠於警詢中證述渠等
    財物遭竊等情節相符，並有車輛詳細資料報表1紙、被告如
    附表編號2所示在加油站行竊之監視器畫面翻拍照片5張、如
    附表編號3至5所示在7-11超商行竊之監視器畫面翻拍照片12
    張在卷可稽，足見被告自白與事實相符。本案事證明確，被
    告犯行堪以認定，應依法論科。
三、核被告所為，均係犯刑法第320條第1項之竊盜罪。被告本案
    5次竊盜犯行，犯意各別，行為互殊，應予分論併罰（其中
    如附表編號3至5之犯行，雖均係在同一7-11超商行竊，惟犯
    罪時間並非密切接近，而屬可分，且被告係離開該7-11超商
    後，間隔相當時間後始又入內行竊，而非利用同一次機會犯
    案，自應分論併罰）。被告前因詐欺、搶奪等案件，經法院
    分別判處有期徒刑4月、4月、11月並定執行刑有期徒刑1年5
    月確定，於98年10月8日執行完畢，有卷附臺灣高等法院被
    告全國前案紀錄表可憑，其受有期徒刑執行完畢後，5年內
    故意再犯本案有期徒刑以上之數罪，均為累犯，均應依刑法
    第47條第1項規定加重其刑。
四、爰審酌被告有搶奪、偽造文書、詐欺、傷害、毀損、妨害自
    由、竊盜等多項前科，其因犯竊盜罪，業經法院多次判刑確
    定並已執行完畢，素行不良，有上述前案紀錄表可參，其身
    體健全且正值壯年，不思悔改以正途賺取生活所需，再度犯
    下本案5件竊盜罪，惡性非輕，其犯罪動機係為牟取他人財
    物，犯罪手段尚屬平和，本案所竊取之財物價值均不高，犯
    罪所生損害非鉅，迄未賠償被害人損失或與之達成和解，事
    後坦承犯行之犯後態度，暨其於警詢時陳明教育程度為高職
    肄業，家庭經濟狀況為勉持等一切情狀，分別量處如主文所
    示之刑，並諭知其易科罰金之折算標準，暨定其應執行之刑
    及易科罰金之折算標準。
據上論斷，應依刑事訴訟法第273條之1第1項、第299條第1項前
段，刑法第320條第1項、第47條第1項、第41條第1項、第8項、
第51條第5款，刑法施行法第1條之1，判決如主文。
中    華    民    國    100   年    5    月    13     日
                  刑事第四庭  法  官  羅智文
以上正本證明與原本無異。
如不服本判決應於收受送達後10日內向本院提出上訴書狀，並應
敘述具體理由；其未敘述上訴理由者，應於上訴期間屆滿後20日
內向本院補提理由書（均須按他造當事人之人數附繕本）「切勿
逕送上級法院」。
                              書記官  洪菘臨
中    華    民    國   100    年    5     月    13    日
附錄本案論罪科刑法條全文
刑法第320條
意圖為自己或第三人不法之所有，而竊取他人之動產者，為竊盜
罪，處5  年以下有期徒刑、拘役或 5 百元以下罰金。
意圖為自己或第三人不法之利益，而竊佔他人之不動產者，依前
項之規定處斷。
前二項之未遂犯罰之。
附表                               （貨幣單位：新臺幣）
┌──┬───┬────┬────┬──────────┐
│編號│被害人│犯罪時間│犯罪地點│犯罪手段及竊得財物  │
├──┼───┼────┼────┼──────────┤
│1.  │李炎嶽│99年10月│臺中市大│趁四下無人之際，徒手│
│    │      │6日上午 │肚區遊園│竊取功德箱1個（內有 │
│    │      │10時20分│路1段87 │香油錢1500元），得手│
│    │      │許      │號紫竹寺│後將之放置於其所騎乘│
│    │      │        │        │之機車上並騎乘逃逸。│
│    │      │        │        │嗣因李炎嶽發現在後追│
│    │      │        │        │趕，而不慎將功德箱掉│
│    │      │        │        │落於地              │
├──┼───┼────┼────┼──────────┤
│2.  │郝家猛│99年10月│臺中市大│趁加油站員工無暇注意│
│    │      │10日上午│肚區中蔗│之際，進入收費亭內徒│
│    │      │9時20分 │路2之56 │手竊取現金300元（50 │
│    │      │許      │號北基加│元硬幣6枚），得手後 │
│    │      │        │油站之收│騎乘機車逃逸        │
│    │      │        │費亭    │                    │
├──┼───┼────┼────┼──────────┤
│3.  │陳麗惠│99年10月│臺中市龍│向店員表示欲購買香煙│
│    │      │4日晚間8│井區臨港│及微波食品，並趁店員│
│    │      │時55分許│東路1段 │轉身處理微波食品時，│
│    │      │        │75號7-11│趁機徒手竊取「峰」牌│
│    │      │        │超商田中│香煙1包（價值90元） │
│    │      │        │村分店  │得手後置於口袋內騎乘│
│    │      │        │        │機車逃逸            │
├──┼───┼────┼────┼──────────┤
│4.  │陳麗惠│99年10月│臺中市龍│趁店員不注意之際，徒│
│    │      │8日下午4│井區臨港│手竊取滋露巧克力8條 │
│    │      │時40分許│東路1段 │（價值80元），得手後│
│    │      │        │75號7-11│騎乘機車逃逸        │
│    │      │        │超商田中│                    │
│    │      │        │村分店  │                    │
├──┼───┼────┼────┼──────────┤
│5.  │陳麗惠│99年10月│臺中市龍│趁店員不注意之際，徒│
│    │      │8日晚間 │井區臨港│手竊取森永牛奶冰棒2 │
│    │      │11時許  │東路1段 │支（價值100元）、西 │
│    │      │        │75號7-11│雅圖沖泡式咖啡5包（ │
│    │      │        │超商田中│價值90元），得手後騎│
│    │      │        │村分店  │乘機車逃逸          │
└──┴───┴────┴────┴──────────┘